【裁判字號】    92,裁,1506
【裁判日期】    921023
【裁判案由】    綜合所得稅
【裁判全文】
最  高  行  政  法  院  裁  定                  九十二年度裁字第一五○六號
    上  訴  人  甲○○
    被 上訴 人  財政部高雄市國稅局
    代  表  人  乙○○
右當事人間因綜合所得稅事件，上訴人不服中華民國九十一年七月二十九日高雄高等
行政法院九十一年度簡字第二二六號判決，提起上訴。本院裁定如左：
    主  文
上訴駁回。
上訴審訴訟費用由上訴人負擔。
    理  由
一、按對於適用簡易程序之裁判提起上訴或抗告，須經最高行政法院許可，且該許可
    以訴訟事件所涉及之法律見解具有原則性者為限，行政訴訟法第二百三十五條定
    有明文。所謂訴訟事件涉及之法律見解具有原則性，係指該事件所涉及之法律問
    題意義重大，而有加以闡釋之必要情形而言，如對於行政命令是否牴觸法律所為
    之判斷，或就同類事件所表示之法律見解與其他高等行政法院或本院所表示之見
    解互相牴觸，有由本院統一法律上意見或確認其意見之必要情形屬之。
二、本件上訴人以：（一）、上訴人確實撫養外甥女張秀梅、張秀慧、外甥梁宗逸、
    梁宗瑋等四人，且係同居於一家，有里長所出具之證明書及受扶養者或其監護人
    證明確受納稅義務人扶養之切結書可證實。（二）、原判決適用法令錯誤：依民
    法第一千一百十四條第四款規定：家長家屬相互間互負扶養之義務。雖上訴人於
    九十年十月十九日在被上訴人所製作之復查談話記錄中，自承張秀梅、張秀慧及
    梁宗逸、梁宗瑋等四人，業已分別返回其父母親在鳳山市○○路及瑞春街之住處
    居住，但上訴人確有扶養系爭親屬，是屬親屬間互負扶養無疑，原審不應以民法
    第一千一百二十三條第三項規定之情形：「雖非親屬而以永久共同生活為目的同
    居一家者」，方視為家屬。（三）、原判決違反租稅法律原則：依所得稅法第十
    七條第一項第一款第四目規定，納稅義務人其他親屬或家屬，合於民法第一千一
    百十四條第四款之規定者，即得予扣除免稅。所得稅法既未載明扶養義務人之優
    先順序，本件系爭親屬又合於家長家屬關係。原判決認不得認列免稅額，不無違
    誤。請判決廢棄原判決，並撤銷原處分及訴願決定等語。經核，上訴人所爭執之
    事項無非對原審法院證據取捨之事實認定，有所指摘，所涉及之法律見解，並無
    具有原則上之重要性，上訴人提起上訴，不應許可，其上訴難謂合法。
三、依行政訴訟法第二百四十九條第一項前段、第一百零四條、民事訴訟法第九十五
    條、第七十八條，裁定如主文。
中    華    民    國    九十二      年      十        月    二十三      日
                    最 高 行 政 法 院  第 三 庭
                                審 判 長 法  官      葉  振  權
                                         法  官      林  家  惠
                                         法  官      吳  錦  龍
                                         法  官      劉  鑫  楨
                                         法  官      吳  明  鴻
右  正  本  證  明  與  原  本  無  異
                                         法院書記官  莊  俊  亨
中    華    民    國    九十二      年      十        月    二十三      日


司法院資訊處製作；財團法人民間司法改革基金會備份。
